臺灣高等法院交通事件裁定　　　　　　　　　　　　九十三年度交抗字第九三三號
　　抗　告　人
　　即受處分人 捷運交通有限公司
　　　　　　　　　　　　統一編.
　　代　表　人　甲○○
　　代　理　人　蒲盛松
右抗告人因違反道路交通管理處罰條例案件，不服臺灣士林地方法院，中華民國九十
三年十月二十九日所為裁定（九十三年度交聲字第三六一號），提起抗告，本院裁定
如左：
    主  文
抗告駁回。
    理  由
一、本件抗告人即異議人即受處分人捷運交通有限公司所有車牌號碼Ｈ三—二四五號
    營業小客車，經指定檢驗日期為九十二年六月十七日，竟未依限期參加定期檢驗
    ，經臺北市監理站掣單舉發，認其違反道路交通管理處罰條例第十七條第一項之
    規定，並經原處分機關即臺北市交通事件裁決所依上開規定及違反道路交通管理
    事件統一裁罰標準及處理細則等規定，於九十三年四月二十一日裁處受處分人罰
    鍰新台幣（下同）一千三百元（原處分案號：北市裁三字第裁二二—00000
    0000號）。此有臺北市監理處九十二年八月五日北市監一字第二○二二一三
    七○六號舉發違反道路交通管理事件通知單、臺北市交通事件裁決所九十三年四
    月二十一日北市裁三字第裁二二—000000000號違反道路交通管理事件
    裁決書、九十二年十月十七日北市裁三字第○九二四二八五四九○○號書函各一
    份附卷足憑。抗告人於原審則以：伊由代理人蒲盛松於九十二年七月十七日下午
    四時三十分許，駕駛前開營業小客車前往啟展汽車股份有限公司檢驗，惟因有違
    規罰單未繳清致無法及時檢驗，伊既然依限期有前往驗車，依路政司六十三年七
    月三十日函文，屬於非車主疏忽與不可抗拒之原因，應該不能處罰云云，提出異
    議聲明。經原審審核結果，認抗告人違反規定，且車輛檢驗不限車主本人親自辦
    理，抗告人竟遲至期限之末日下午四時三十分許，始前往驗車，以致不及繳清罰
    款，未能通過檢驗，此係車主疏忽，且無不可抗拒之情況，駁回異議。
二、抗告人不服原審裁定，提起抗告到院，略以：抗告人之罰款，僅一筆尚在行政法
    院涉訟之罰款未繳，因訴訟時日甚久，以致忘記，驗車時電腦臨時顯示罰款，但
    已來不及繳納罰款，故屬於非車主疏忽與不可抗拒之原因，可予免罰，爰請求撤
    銷原裁定云云。
三、按汽車不依限期參加定期檢驗或臨時檢驗者，處汽車所有人新台幣九百元以上一
    千八百元以下罰鍰，道路交通管理處罰條例第十七條第一項前段定有明文。又按
    汽車所有人應於指定日期前後一個月內持行車執照、新領牌照登記書向公路監理
    機關申請檢驗，道路通安全規則第四十四條第一項亦定有明文。又按車輛所有人
    應於向公路監理機關辦理檢驗前，繳清其所有違反道路交通管理處罰條例未結案
    之罰鍰，同條例第九條之一定有明文。受處分人既未先行繳納違反同條例未結案
    之罰鍰，致未能即時檢驗，自屬歸責於自己之事由，自不能以此脫免責任。至汽
    車所有人因出國、住院或其非車主疏忽與不可抗拒之原因等，致車輛定期檢驗逾
    期，依據第五次公路監理業務座談會會議紀錄，固可憑相關證明申請辦理補檢，
    況本件抗告人有無因出國、住院等非車主疏忽與不可抗拒之情事，縱有該情事亦
    僅可主張補檢而已，在未合法補檢前亦不可主張不罰，何況車輛檢驗不限車主本
    人親自辦理，抗告人竟遲至期限之末日下午四時三十分許，始前往驗車，並無非
    車主疏忽與不可抗拒之情況，抗告人所辯，核非有據。本件原審裁定，並無不當
    ，抗告無理由，應予駁回。
四、據上論結，應依道路交通案件處理辦法第二十六條，刑事訴訟法第四百十二條，
    裁定如主文。
中　　　華　　　民　　　國　　九十三　　年　　 十二 　　月　　二十九　　日
                          臺灣高等法院交通法庭
                                審判長法　官  李  文  成
                                      法　官  周  盈  文
                                      法　官  官  有  明
右正本證明與原本無異。
不得再抗告。
                                      書記官  林  蓓  瑜
中　　　華　　　民　　　國　　九十三　　年　　 十二 　　月　　三十  　　日
